臺灣雲林地方法院刑事判決
110年度訴字第236號
公  訴  人  臺灣雲林地方檢察署檢察官
被      告  陳振山



指定辯護人  本院公設辯護人郭雅琳  
上列被告因違反毒品危害防制條例案件，經檢察官提起公訴（11
0年度偵字第1067號、第2392號），本院判決如下：
    主  文
陳振山犯如附表一編號1至17所示之罪，處如附表一編號1至17所
示之刑。應執行有期徒刑陸年肆月。
扣案行動電話壹支(含門號0000000000號SIM卡壹張)，沒收之。
未扣案犯罪所得新臺幣貳萬伍仟元，沒收之，於全部或一部不能
沒收或不宜執行沒收時，追徵其價額。
    事  實
一、陳振山明知甲基安非他命係毒品危害防制條例第2條第2項第
    2款列管之第二級毒品，依法不得持有及販賣，竟分別基於
    販賣甲基安非他命以營利之犯意，持用其所有行動電話1支(
    含門號0000000000號SIM卡1張，下稱本案行動電話)，與附
    表一各編號所示交易對象聯繫如附表二各編號所示交易甲基
    安非他命事宜後，於附表一各編號所示之時間、地點，以如
    附表一各編號所示方式，將甲基安非他命販賣與如附表一各
    編號所示之交易對象。嗣警依本院核發之通訊監察書對本案
    行動電話門號執行通訊監察，再於民國110年1月27日持本院
    核發之搜索票前往陳振山位在雲林縣北港鎮之居所執行搜索
    ，當場扣得本案行動電話1支，而查悉上情。
二、案經嘉義縣警察局民雄分局報告臺灣雲林地方檢察署檢察官
    偵查起訴。　　
    理  由
壹、程序方面
一、犯罪機關依通訊保障及監察法所實施之電話監聽後，為方便
    顯示及檢閱因實施監聽所取得之證據內容，而將藉由錄音設
    備予以保存之通訊內容，以文字翻譯而成之通訊監察譯文，
    為學理上所稱之派生證據，屬於文書證據之一種。該通訊監
    察譯文如係基於通訊保障及監察法之法定程序合法取得，當
    事人對該通訊監察譯文之內容亦無爭執，或該通訊監察譯文
    之內容，經以勘驗監聽錄音帶（或光碟）等調查證據程序確
    認其真實性後，自得採為證據（最高法院99年度台上字第29
    13號判決意旨參照）。查附表二編號1至17所示之通訊監察
    譯文（出處如附表二備註欄所載），係警方依據本院核發之
    通訊監察書，對被告陳振山所持用之本案行動電話實施通訊
    監察後，以文字翻譯通訊內容所得之文書證據，此有本院10
    9年度聲監字第597號、109年度聲監續字第900號、第966號
    、第1025號通訊監察書及電話附表各1份在卷可佐（偵第232
    9號卷第37頁至第40頁反面），通訊監察過程符合法律規定
    ，為合法取得之證據，且被告及其辯護人對於譯文內容之正
    確性及證據能力均不爭執，揆諸前揭說明，上開通訊監察譯
    文具有證據能力。
二、本判決下述所引用被告以外之人於審判外之陳述，檢察官、
    被告及辯護人，於本院審理時對於該等證據能力均不爭執（
    本院卷第158頁至第161頁、第230頁至第239頁），且迄於言
    詞辯論終結前亦未聲明異議，本院審酌上開證據資料作成時
    之情況，尚無違法不當及證明力明顯過低之瑕疵，認為以之
    作為證據應屬適當，依刑事訴訟法第159條之5規定，均有證
    據能力。
貳、實體方面
一、認定犯罪事實所憑之證據及理由
  ㈠上開犯罪事實，業據被告於警詢或偵訊時及審判中坦承不諱
    （偵第1067號卷第12頁至第20頁、第43頁至第46頁、第188
    頁至第189頁反面、聲羈卷第23頁至第31頁、偵第1067號卷
    第204頁至第207頁、本院卷第155頁至第161頁、第230頁、
    第242頁），並有如附表一編號1至17卷證欄所示證據及如附
    表二編號1至17所示通訊監察譯文在卷可參（譯文出處如附
    表二備註欄所載）及本案行動電話1支扣案可佐，足認被告
    自白與事實相符，可信為真實。
  ㈡販賣甲基安非他命係違法行為，非可公然為之，被告與上開
    購毒者間並非至親，倘非有利可圖，自無平白甘冒觸犯重罪
    之風險而特意於約定地點親自交易甲基安非他命與上開購毒
    者之理，且被告於本院羈押、延長羈押訊問時自陳販賣毒品
    是賺差價、賺一點車馬費，新臺幣(下同)1,000元毒品大概
    賺1、200元等語(聲羈卷第25頁、偵第1067號卷第205頁)，
    足認被告主觀上確有營利之意圖甚明。
  ㈢綜上，本案事證明確，被告犯行均堪認定，皆應依法論科。
二、論罪科刑
  ㈠核被告就附表一編號1至17所為，均係犯毒品危害防制條例第
    4條第2項之販賣第二級毒品罪。被告為販賣甲基安非他命目
    的而持有甲基安非他命之低度行為，各為其販賣高度行為所
    吸收，皆不另論罪。
  ㈡被告所犯如附表一編號1至17犯行，犯意各別，行為不同，應
    分論併罰。
  ㈢被告就附表一編號1至17所示之販賣第二級毒品罪，於偵查及
    審判中均自白犯罪，應適用毒品危害防制條例第17條第2項
    規定，減輕其刑。
  ㈣犯本條例第4條至第8條、第10條或第11條之罪，供出毒品來
    源，因而查獲其他正犯或共犯者，減輕或免除其刑，毒品危
    害防制條例第17條第1項定有明文。所謂「供出毒品來源，
    因而破獲者」，係指被告供出毒品來源之有關資料，諸如前
    手之姓名、年籍、住居所、或其他足資辨別之特徵等，使調
    查或偵查犯罪之公務員因而對之發動調查或偵查並破獲者而
    言。申言之，被告之「供出毒品來源」，與調查或偵查犯罪
    之公務員對之發動調查或偵查並進而破獲之間，論理上須具
    有先後且相當的因果關係，非謂被告一有供出毒品來源之人
    ，而破獲在後，即得依上開規定予以減、免其刑(最高法院1
    10年度台上字第5509號、第5510號判決意旨參照)。查被告
    於警詢時供出其毒品來源為鍾世聰及綽號「北港老欸」之人
    ，經本院函詢結果略為：1.鍾世聰於109年12月8日以1萬1,0
    00元之價格販賣甲基安非他命1包與被告犯行，經檢察官提
    起公訴；2.被告另供稱其上游「北港老欸蔡○雄」部分，暫
    無追查到相關事證等情，有嘉義縣警察局民雄分局110年9月
    16日函暨所附臺灣嘉義地方檢察署檢察官110年度偵字第144
    2號、第1982號、第3098號起訴書、警詢筆錄1份在卷可查(
    本院卷第167頁至第195頁)。而鍾世聰販賣甲基安非他命與
    被告之時間，早於被告本案附表一編號15至17所示3次販賣
    予吳金花之時間，應認被告向鍾世聰購買毒品之行為與本案
    具關聯性，鍾世聰係因被告供出查獲，爰依毒品危害防制條
    例第17條第1項規定遞減輕其刑。其餘犯行則與供出毒品來
    源因而查獲之要件不符，無上開減刑規定之適用。
  ㈤另刑法第59條規定之酌量減輕其刑，必須犯罪另有特殊之原
    因與環境，在客觀上足以引起一般同情，認為即使予以宣告
    法定最低度刑，猶嫌過重者，始有其適用。此所謂法定最低
    度刑，固包括法定最低本刑；惟遇有其他法定減輕之事由者
    ，則應係指適用其他法定減輕事由減輕其刑後之最低度刑而
    言。倘被告別有法定減輕事由者，應先適用法定減輕事由減
    輕其刑後，猶認其犯罪之情狀顯可憫恕，即使科以該減輕後
    之最低度刑仍嫌過重者，始得適用刑法第59條規定酌量減輕
    其刑（最高法院100年度台上字第744號判決意旨參照）。而
    毒品戕害國人健康，嚴重影響社會治安，故政府立法嚴禁販
    賣毒品，並以高度刑罰來遏止毒品氾濫，被告自身亦有施用
    毒品，明知毒品之惡害，卻未考慮販賣毒品害人害己，且販
    賣次數非少，再被告本案犯行，依上揭規定減輕其刑後，編
    號1至14部分最低可量處5年、編號15至17部分最低可量處1
    年8月，無何客觀上足以引起一般同情，科以最低度刑猶嫌
    過重顯可憫恕之情形，況立法者為加強遏阻此類行為，已加
    重刑責，故無適用刑法第59條規定再酌量減輕其刑之餘地。
  ㈥爰審酌被告有施用毒品等前科，有臺灣高等法院被告前案紀
    錄表1份在卷為憑(本院卷第213頁至第226頁)，是其明知毒
    品會嚴重戕害施用者之健康，更可能因施用毒品導致家財散
    盡、或為購買毒品鋌而走險，有危害社會安全之虞，竟無視
    國家杜絕毒品犯罪之禁令，為本案販賣甲基安非他命之犯行
    ，行為實屬可議。另考量被告販賣毒品之期間、次數為17次
    、對象5人、各次交易數量及金額等情節，再衡以其於偵查
    及審判中均坦承犯行，並參以被告自陳國中肄業，為臨時工
    ，有時從事噴農藥工作，日收入不到1,000元等一切情狀（
    本院卷第243頁），分別量處如附表一編號1至17所示之刑。
    另參酌刑法第51條第5款係採限制加重而非累加原則，及現
    行實務對於販賣毒品罪之執行刑量定，僅依其所宣告之最高
    刑度就其餘每次犯行略加其刑度等情，蓋因刑罰邊際效應隨
    刑期而遞減、行為人所生痛苦程度隨刑期而遞增之情形及行
    為人復歸社會之可能性等情，對被告所犯之罪定其應執行之
    刑如主文所示。
三、沒收
  ㈠扣案本案行動電話1支，為被告犯本案販賣第二級毒品罪所使
    用之物，經被告供承在案，且有如附表二所示通訊監察譯文
    附卷可參，應依毒品危害防制條例第19條第1項規定宣告沒
    收之。
  ㈡被告就附表一編號1至17所示販賣毒品之犯行，均已收取各該
    次交易之販毒對價，業經被告坦承如前，各該款項均為被告
    犯上開各罪之犯罪所得2萬5,000元，雖未扣案，仍應依刑法
    第38條之1第1項前段、第3項之規定，宣告沒收及追徵。
據上論斷，應依刑事訴訟法第299條第1項前段，毒品危害防制條
例第4條第2項、第17條第1項、第2項、第19條第1項，刑法第11
條、第51條第5款、第38條之1第1項前段、第3項，判決如主文。
本案經檢察官周至恒提起公訴；檢察官黃立夫到庭執行職務。
中    華    民    國    110   年    11    月    17    日
                  刑事第二庭  審判長法  官    王紹銘                                        法  官    簡鈺昕                                         法  官    黃麗竹
以上正本證明與原本無異。 
如不服本判決，應於收受本判決後20日內向本院提出上訴書狀，
並應敘述具體理由。如未敘述上訴理由者，應於上訴期間屆滿後
20日內向本院補提理由書狀（均須按他造當事人之人數附繕本）
「切勿逕送上級法院」。
                                     書記官    黃巧吟
中　　華　　民　　國　　110 　年　　11　　月　　18　　日

附錄本件論罪科刑法條全文：
毒品危害防制條例第4條
製造、運輸、販賣第一級毒品者，處死刑或無期徒刑；處無期徒
刑者，得併科新臺幣3000萬元以下罰金。
製造、運輸、販賣第二級毒品者，處無期徒刑或10年以上有期徒
刑，得併科新臺幣1500萬元以下罰金。
製造、運輸、販賣第三級毒品者，處7年以上有期徒刑，得併科
新臺幣1000萬元以下罰金。
製造、運輸、販賣第四級毒品者，處5年以上12年以下有期徒刑
，得併科新臺幣500萬元以下罰金。
製造、運輸、販賣專供製造或施用毒品之器具者，處1年以上7年
以下有期徒刑，得併科新臺幣150萬元以下罰金。
前五項之未遂犯罰之。

附表一：被告本案犯行(編號同起訴書附表)
編號 時間（民國）   地點 交易對象         犯罪方式   （下列金額均新臺幣）        卷證  所犯罪名及宣告刑    （不含沒收）  1 109年11月2日上午10時許 雲林縣北港鎮文化路圓環附近某巷子 陳琮彥 陳振山持用本案行動電話與使用門號0000000000號行動電話之陳琮彥聯繫，待2人見面後，由陳振山以5,000元之價格，販賣甲基安非他命1包與陳琮彥，陳琮彥則交付5,000元價金與陳振山收訖。 ⒈證人陳琮彥警詢、偵訊之證述（偵第1067號卷第48頁至第55頁） ⒉被告與證人陳琮彥通訊監察譯文1份（偵第1067號卷第53頁） ⒊本院109年聲監續字第900號通訊監察書暨電話附表（偵第2392號卷第38頁正反面） 陳振山販賣第二級毒品，處有期徒刑伍年壹月。  2 109年10月10日晚間6時14分稍後某時許 雲林縣北港鎮某統一超商 黃恒嘉 陳振山持用本案行動電話與使用市話00-0000000號之黃恒嘉聯繫，待2人見面後，由陳振山以1,000元之價格，販賣甲基安非他命1包與黃恒嘉，黃恒嘉則交付1,000元價金與陳振山收訖。  ⒈證人黃恒嘉警詢、偵訊之證述（偵第1067號卷第57頁至第67頁） ⒉被告與證人黃恒嘉通訊監察譯文1份（偵第1067號卷第65頁） ⒊本院109年聲監字第597號通訊監察書暨電話附表（偵第2392號卷第37頁正反面） 陳振山販賣第二級毒品，處有期徒刑伍年。  3 109年10月11日上午11時10分稍後某時許 嘉義縣○○鄉○○○000○0號統一超商 蘇明星 陳振山持用本案行動電話與使用門號0000000000號行動電話之蘇明星聯繫，待2人見面後，由陳振山以2,000元之價格，販賣甲基安非他命1包與蘇明星，蘇明星則交付2,000元價金與陳振山收訖。   ⒈證人蘇明星警詢之證述（偵第1067號卷第69頁至第75頁） ⒉被告與證人蘇明星交易毒品過程照片2張（偵第1067號卷第23頁） ⒊被告與證人蘇明星通訊監察譯文1份（偵第1067號卷第76頁） ⒋本院109年聲監字第597號通訊監察書暨電話附表（偵第2392號卷第37頁正反面） 陳振山販賣第二級毒品，處有期徒刑伍年。  4 109年11月13日晚間6時30分稍後某時許 嘉義縣○○鄉○○○000○0號統一超商 蘇明星 陳振山持用本案行動電話與使用門號0000000000號行動電話之蘇明星聯繫，待2人見面後，由陳振山以2,000元之價格，販賣甲基安非他命1包與蘇明星，蘇明星則交付2,000元價金與陳振山收訖。 ⒈證人蘇明星警詢、偵訊之證述（偵第1067號卷第69頁至第75頁、第79頁、第80頁） ⒉被告與證人蘇明星通訊監察譯文1份（偵第1067號卷第76頁反面） ⒊本院109年聲監字第900號通訊監察書暨電話附表（偵第2392號卷第38頁正反面) 陳振山販賣第二級毒品，處有期徒刑伍年。  5 109年11月30日下午2時30分稍後某時許 雲林縣北港鎮圓環某統一超商 許榮創 陳振山持用本案行動電話與使用公共電話00-0000000號之許榮創聯繫，待2人見面後，由陳振山以3,000元之價格，販賣甲基安非他命1包與許榮創，許榮創則交付3,000元價金與陳振山收訖。 ⒈證人許榮創警詢、偵訊之證述（偵第1067號卷第98頁至第102頁、第107頁、第108頁） ⒉被告與證人許榮創通訊監察譯文1份（偵第1067號卷第103頁） ⒊被告與證人許榮創交易毒品過程照片6紙（偵第1067號卷第104頁至第106頁） ⒋本院109年聲監續字第966號通訊監察書暨電話附表（偵第2392號卷第39頁正反面） 陳振山販賣第二級毒品，處有期徒刑伍年。  6 109年10月1日下午3時許 雲林縣北港鎮吳金花住處(住址詳卷)巷口 吳金花 陳振山持用本案行動電話與使用門號0000000000號行動電話之吳金花聯繫，待2人見面後，由陳振山以1,000元之價格，販賣甲基安非他命1包與吳金花，吳金花則交付1,000元價金與陳振山收訖。 ⒈證人吳金花警詢、偵訊之證述（偵第1067號卷第140頁至第148頁、第152頁至第157頁） ⒉被告與證人吳金花通訊監察譯文1份（偵第1067號卷第149頁、第150頁） ⒊本院109年聲監字第597號通訊監察書暨電話附表（偵第2392號卷第37頁正反面） 陳振山販賣第二級毒品，處有期徒刑伍年。  7 109年10月3日下午4時許 雲林縣北港鎮陳孟顯住處(住址詳卷) 吳金花 陳振山持用本案行動電話與使用門號0000000000號行動電話之陳孟顯(未據起訴)聯繫，陳孟顯向陳振山表示吳金花欲購買甲基安非他命後，陳振山前往左列處所，以1,000元之價格，販賣甲基安非他命1包與吳金花，吳金花則交付1,000元價金與陳振山收訖。 ⒈證人吳金花警詢、偵訊之證述（偵第1067號卷第140頁至第148頁、第152頁至第157頁） ⒉證人陳孟顯警詢、偵訊之證述（偵第1067號卷第167頁至第172頁、第178頁至第181頁） ⒊被告與證人陳孟顯通訊監察譯文1份（偵第1067號卷第149頁、第150頁） ⒋本院109年聲監字第597號通訊監察書暨電話附表（偵第2392號卷第37頁正反面） ⒌本院勘驗筆錄1份(本院卷第231頁) 陳振山販賣第二級毒品，處有期徒刑伍年。  8 109年10月10日晚間9時32分許 雲林縣北港鎮吳金花住處巷口 吳金花 陳振山持用本案行動電話與使用門號0000000000號行動電話之吳金花聯繫，待2人見面後，由陳振山以1,000元之價格，販賣甲基安非他命1包與吳金花，吳金花則交付1,000元價金與陳振山收訖。 ⒈證人吳金花警詢、偵訊之證述（偵第1067號卷第140頁至第148頁、第152頁至第157頁） ⒉被告與證人吳金花通訊監察譯文1份（偵第1067號卷第149頁、第150頁） ⒊本院109年聲監字第597號通訊監察書暨電話附表（偵第2392號卷第37頁正反面） 陳振山販賣第二級毒品，處有期徒刑伍年。  9 109年10月28日晚間9時20分許 雲林縣北港鎮陳孟顯住處 吳金花 陳振山持用本案行動電話與使用門號0000000000號行動電話之吳金花聯繫，待2人見面後，由陳振山以1,000元之價格，販賣甲基安非他命1包與吳金花，吳金花則交付1,000元價金與陳振山收訖。 ⒈證人吳金花警詢、偵訊之證述（偵第1067號卷第140頁至第148頁、第152頁至第157頁） ⒉證人陳孟顯警詢、偵訊之證述（偵第1067號卷第167頁至第172頁、第178頁至第181頁） ⒊被告與證人吳金花通訊監察譯文1份（偵第1067號卷第149頁、第150頁） ⒋本院109年聲監續字第900號通訊監察書暨電話附表（偵第2392號卷第37頁、第38頁） 陳振山販賣第二級毒品，處有期徒刑伍年。  10 109年11月1日晚間6時許 雲林縣北港鎮陳孟顯住處 吳金花 陳振山持用本案行動電話與使用門號0000000000號行動電話之吳金花聯繫，待2人見面後，由陳振山以1,000元之價格，販賣甲基安非他命1包與吳金花，吳金花則交付1,000元價金與陳振山收訖。  陳振山販賣第二級毒品，處有期徒刑伍年。  11 109年11月4日上午9時36分許 雲林縣北港鎮吳金花住處巷口 吳金花 陳振山持用本案行動電話與使用門號0000000000號行動電話之吳金花聯繫，待2人見面後，由陳振山以1,000元之價格，販賣甲基安非他命1包與吳金花，吳金花則交付1,000元價金與陳振山收訖。 ⒈證人吳金花警詢、偵訊之證述（偵第1067號卷第140頁至第148頁、第152頁至第157頁） ⒉被告與證人吳金花通訊監察譯文1份（偵第1067號卷第149頁、第150頁） ⒊本院聲監續字第900號、第966號、第1025號通訊監察書暨電話附表（偵第2392號卷第37頁、第38頁、第40頁正反面） 陳振山販賣第二級毒品，處有期徒刑伍年。  12 109年11月17日上午10時51分許 雲林縣北港鎮吳金花住處巷口 吳金花 陳振山持用本案行動電話與使用門號0000000000號行動電話之吳金花聯繫，待2人見面後，由陳振山以1,000元之價格，販賣甲基安非他命1包與吳金花，吳金花則交付1,000元價金與陳振山收訖。  陳振山販賣第二級毒品，處有期徒刑伍年。  13 109年11月19日上午7時47分許 雲林縣北港鎮吳金花住處巷口 吳金花 陳振山持用本案行動電話與使用門號0000000000號行動電話之吳金花聯繫，待2人見面後，由陳振山以1,000元之價格，販賣甲基安非他命1包與吳金花，吳金花則交付1,000元價金與陳振山收訖。  陳振山販賣第二級毒品，處有期徒刑伍年。  14 109年11月26日晚間7時35分許 雲林縣北港鎮吳金花住處巷口 吳金花 陳振山持用本案行動電話與使用門號0000000000號行動電話之吳金花聯繫，待2人見面後，由陳振山以1,000元之價格，販賣甲基安非他命1包與吳金花，吳金花則交付1,000元價金與陳振山收訖。  陳振山販賣第二級毒品，處有期徒刑伍年。  15 109年12月17日上午10時49分許 雲林縣北港鎮吳金花住處巷口 吳金花 陳振山持用本案行動電話與使用門號0000000000號行動電話之吳金花聯繫，待2人見面後，由陳振山以1,000元之價格，販賣甲基安非他命1包與吳金花，吳金花則交付1,000元價金與陳振山收訖。  陳振山販賣第二級毒品，處有期徒刑壹年玖月。  16 109年12月28日晚間9時許 雲林縣北港鎮吳金花住處巷口 吳金花 陳振山持用本案行動電話與使用市內電話00-0000000號之吳金花聯繫，待2人見面後，由陳振山以1,000元之價格，販賣甲基安非他命1包與吳金花，吳金花則交付1,000元價金與陳振山收訖。  陳振山販賣第二級毒 品，處有期徒刑壹年玖月。  17 110年1月5日晚間7時50分許 雲林縣北港鎮吳金花住處巷口 吳金花 陳振山持用本案行動電話與使用門號行動電話0000000000之吳金花聯繫，待2人見面後，由陳振山以1,000元之價格，販賣甲基安非他命1包與吳金花，吳金花則交付1,000元價金與陳振山收訖。  陳振山販賣第二級毒品，處有期徒刑壹年玖月。 

附表二：
編號  時間 通訊監察譯文內容 備註 1 ① 109年11月2日上午9時38分25秒 Ａ：0000000000（陳振山）【受話】 Ｂ：0000000000（陳琮彥）【發話】 ①佐證附表一編號1 ②通訊監察譯文出處：偵第1067號卷第53頁 ③本院109年聲監續字第900號通訊監察書暨電話附表（偵第2392號卷第38頁正反面）    Ｂ：喂。 Ａ：喂！ Ｂ：你怎麼掛我電話?! Ａ：電話沒按好啦。掛電話嘞!? Ｂ：啊…我過去你那邊找你喔!? Ａ：賀啊！你過來再打給我。 Ｂ：賀啦！賀！　　   ② 109年11月2日上午9時50分47秒 Ａ：0000000000（陳振山）【受話】 Ｂ：0000000000（陳琮彥）【發話】     Ａ：你在哪？ Ｂ：我在圓環這邊！ Ａ：喔賀！我過去。   ③ 109年11月2日上午9時53分52秒 Ａ：0000000000（陳振山）【發話】 Ｂ：0000000000（陳琮彥）【受話】     Ｂ：喂！ Ａ：你在哪？我怎麼沒看到！？ Ｂ：有啦！要到了。蛤！ Ａ：我在…水雞（青蛙）湯這邊。  2 ① 109年10月10日晚間6時14分47秒 Ａ：0000000000（陳振山）【發話】 Ｂ：00-0000000（黃恒嘉）【受話】 ①佐證附表一編號2 ②通訊監察譯文出處：偵第1067號卷第65頁 ③本院109年聲監字第597號通訊監察書暨電話附表（偵第2392號卷第37頁正反面）    Ｂ：喂！ Ａ：你那邊有錢嘛!？ Ｂ：有啊！ Ａ：有先拿給我一下啦！ Ｂ：你在哪？ Ａ：你就過來…我們這條巷子啊…公園這邊啦！  3 ① 109年10月11日上午10時51分9秒 Ａ：0000000000（陳振山）【受話】 Ｂ：0000000000（蘇明星）【發話】 ①佐證附表一編號3 ②通訊監察譯文出處：偵第1067號卷第76頁 ③本院109年聲監字第597號通訊監察書暨電話附表（偵第2392號卷第37頁正反面）    Ａ：賀啦…我還要問…吼… Ｂ：謀啦!你10分鐘内有辦法嗎？如果說你幫我處理（毒品），我明天一定拿(錢）給你啦。你放心啦！明天要是我沒拿錢給你，我給你踢！甘賀？ Ａ：賀啦…我來問啦！   ② 109年10月11日上午10時59分42秒 Ａ：0000000000（陳振山）【受話】 Ｂ：0000000000（蘇明星）【發話】     Ａ：賣勾卡啊...我到再打給你啦。 Ｂ：喔…你要來了喔？ Ａ：黑啦。到再打給你啦！   ③ 109年10月11日上午11時10分40秒 Ａ：0000000000（陳振山）【發話】 Ｂ：0000000000（蘇明星）【受話】     Ｂ：喂。 Ａ：從SEVEN那邊過來，你們那間啦！ Ｂ：在我們這裡啊！我現在在這邊等你啊！ Ａ：賀啦賀啦！  4 ① 109年11月13日下午5時39分53秒 Ａ：0000000000（陳振山）【發話】 Ｂ：0000000000（蘇明星）【受話】 ①佐證附表一編號4 ②通訊監察譯文出處：偵第1067號卷第76頁反面 ③本院109年聲監續字第900號通訊監察書暨電話附表（偵第2392號卷第39頁正反面）    Ｂ：喂！大欸！ Ａ：你下班了嗎？ Ｂ：蛤？剛下班欸！ Ａ：回來了嗎？ Ｂ：還沒勒。我跟你說，我今天要拿（意指毒品）你先借我拿喔。 Ａ：安内喔！喔，賀啦！ Ｂ：嘿！ Ａ：我那天跟你借的那個…兩千要還你，好像不夠。 Ｂ：馬上要回去了！我差不多半小時就到了！ Ａ：賀啦賀賀。 Ｂ：喔！   ② 109年11月13日晚間6時30分38秒 Ａ：0000000000（陳振山）【發話】 Ｂ：0000000000（蘇明星）【受話】     Ｂ：喂！大欸安納？ Ａ：你回來了嗎？ Ｂ：差不多了啊！ Ａ：賀啦！  5 ① 109年11月30日下午2時2分47秒 Ａ：0000000000（陳振山）【受話】 Ｂ：00-0000000（崙背國小公共電話）【發話】 ①佐證附表一編號5 ②通訊監察譯文出處：偵第1067號卷第103頁 ③本院109年聲監續字第966號通訊監察書暨電話附表（偵第2392號卷第39頁正反面）    Ｂ：喂。 Ａ：嗯！ Ｂ：我半個小時到！半小時！吼！　   ② 109年11月30日下午2時30分49秒 Ａ：0000000000（陳振山）【受話】 Ｂ：00-0000000（許榮創，崙背國小公共電話）【發話】     Ａ：這裡啊！ Ｂ：我到了。　　  6 ① 109年10月1日下午2時33分51秒 Ａ：0000000000（陳振山）【受話】 Ｂ：0000000000（吳金花）【發話】 ①佐證附表一編號6 ②通訊監察譯文出處：偵第1067號卷第149頁 ③本院109年聲監字第597號通訊監察書暨電話附表（偵第2392號卷第37頁正反面）    Ａ：喂？ Ｂ：我在我家啦！金花啦。 Ａ：賀！我去載你。   7 ① 109年10月3日下午3時44分54秒 Ａ：0000000000（陳振山）【受話】 Ｂ：0000000000（陳孟顯）【發話】 ①佐證附表一編號7 ②通訊監察譯文出處：本院卷第231頁 ③本院109年聲監字第597號通訊監察書暨電話附表（偵第2392號卷第37頁正反面）    Ａ：喂！ Ｂ：喂！ Ａ：過去載你!？ Ｂ：你現在有用嗎？ Ａ：吼，我再過去載你啦！等一下再過去載你！ Ｂ：好啦好啦。  8 ① 109年10月10日晚間9時22分28秒 Ａ：0000000000（陳振山）【受話】 Ｂ：0000000000（吳金花）【發話】 ①佐證附表一編號8 ②通訊監察譯文出處：偵第1067號卷第149頁反面 ③本院109年聲監字第597號通訊監察書暨電話附表（偵第2392號卷第37頁正反面）    Ａ：喂！ Ｂ：喂，有空嗎？ Ａ：你安那？ Ｂ：來我家載我！ Ａ：你在家喔？ Ｂ：嘿！ Ａ：賀賀，我去載你。  9 ① 109年10月28日晚間9時9分51秒 Ａ：0000000000（陳振山）【受話】 Ｂ：0000000000 （吳金花）【發話】 ①佐證附表一編號9 ②通訊監察譯文出處：偵第1067號卷第149頁反面 ③本院109年聲監續字第900號通訊監察書暨電話附表（偵第2392號卷第38頁正反面）    Ａ：嘿。 Ｂ：喂！那個…你有空嗎？那個…叫你來載他一下。 Ａ：賀！ Ｂ：甘無？ Ａ：你在他家喔？ Ｂ：賀…嘿！嘿！ Ａ：賀！   10 ① 109年11月1日下午5時42分27秒 Ａ：0000000000（陳振山）【受話】 Ｂ：0000000000（吳金花）【發話】 ①佐證附表一編號10 ②通訊監察譯文出處：偵第1067號卷第149頁反面 ③本院109年聲監續字第900號通訊監察書暨電話附表（偵第2392號卷第38頁正反面）    Ａ：安那？ Ｂ：喂…阿HEN(註：即阿顯之臺語)問說你現在有沒有空來載他。 Ａ：賀啦…賀！ Ｂ：賀…   11 ① 109年11月4日上午9時17分35秒 Ａ：0000000000（陳振山）【受話】 Ｂ：0000000000（吳金花）【發話】 ①佐證附表一編號11 ②通訊監察譯文出處：偵第1067號卷第149頁反面 ③本院109年聲監續字第900號通訊監察書暨電話附表（偵第2392號卷第38頁正反面）    Ｂ：喂。 Ａ：安那？ Ｂ：我在我家欸！你有空來載我嗎？ Ａ：賀啦賀啦！   12 ① 109年11月17日上午10時39分35秒 Ａ：0000000000（陳振山）【受話】 Ｂ：0000000000（吳金花）【發話】 ①佐證附表一編號12 ②通訊監察譯文出處：偵第1067號卷第149頁反面、第150頁 ③本院109年聲監續字第900號通訊監察書暨電話附表（偵第2392號卷第38頁正反面）    Ａ：喂。 Ｂ：喂，你有空嗎？我在我家，老人會這！你有空來載我嗎？ Ａ：你在你家喔？ Ｂ：嘿！老人會這邊。 Ｂ：喔…賀！   ② 109年11月17日上午10時51分40秒 Ａ：0000000000（陳振山）【發話】 Ｂ：0000000000（吳金花）【受話】     Ａ：(到達)掛斷聲。    13 ① 109年11月19日晚間7時37分21秒 Ａ：0000000000（陳振山）【受話】 Ｂ：0000000000（吳金花）【發話】 ①佐證附表一編號13 ②通訊監察譯文出處：偵第1067號卷第150頁 ③本院109年聲監續字第900號通訊監察書暨電話附表（偵第2392號卷第38頁正反面）    Ｂ：喂。 Ａ：嘿！ Ｂ：你現在有空嗎？我在家裡… Ａ：賀啦賀！我去載你！等一下。 Ｂ：我在我們家…這裡…老人會啦！還是要去公園？ Ａ：免啦！我去載你就好！ Ｂ：老人會嗎？ Ａ：嘿！ Ｂ：賀賀！  14 ① 109年11月26日晚間7時25分36秒 Ａ：0000000000（陳振山）【受話】 Ｂ：0000000000（吳金花）【發話】 ①佐證附表一編號14 ②通訊監察譯文出處：偵第1067號卷第150頁 ③本院109年聲監續字第966號通訊監察書暨電話附表（偵第2392號卷第39頁正反面）    Ａ：喂。 Ｂ：喂，你現在有空嗎？ Ａ：你在哪？你在你家喔？ Ｂ：哇金花啦！嘿啊！我電話壞掉！ Ａ：賀啦賀。我過去！ Ｂ：賀！  15 ① 109年12月17日上午9時58分45秒 Ａ：0000000000（陳振山）【受話】 Ｂ：0000000000（吳金花）【發話】 ①佐證附表一編號15 ②通訊監察譯文出處：偵第1067號卷第150頁正反面 ③本院109年聲監續字第966號通訊監察書暨電話附表（偵第2392號卷第39頁正反面）    Ａ：我洗澡洗完再過去載你。 Ｂ：要多久? Ａ：我還在睡啊… Ｂ：你在睡覺？ Ａ：嘿啊！剛睡醒，我洗完澡再過去載你！ Ｂ：你洗澡要多久啊？ Ａ：半個小時以後！我還要洗衣服。 Ｂ：喔賀啦。   ② 109年12月17日上午10時49分20秒 Ａ：0000000000（陳振山）【受話】 Ｂ：0000000000（吳金花）【發話】     Ａ：嘿！安那？ Ｂ：你剛打給我？ Ａ：有啊！ Ｂ：你有空了？ Ａ：嘿啊！我來你家載你了。 Ｂ：喔。  16 ① 109年12月28日晚間8時13分9秒 Ａ：0000000000（陳振山）【受話】 Ｂ：00-0000000（吳金花）【發話】 ①佐證附表一編號16 ②通訊監察譯文出處：偵第1067號卷第150頁反面 ③本院109年聲監續字第1025號通訊監察書暨電話附表（偵第2392號卷第40頁正反面）    Ａ：喂？ Ｂ：喂。欸！哇金花啦。 Ａ：喔… Ｂ：你有空嗎？ Ａ：賀啦！我再從你那邊去啦 Ｂ：賀！賀！  17 ① 110年1月5日晚間7時46分20秒 Ａ：0000000000（陳振山）【發話】 Ｂ：0000000000（吳金花）【受話】 ①佐證附表一編號17 ②通訊監察譯文出處：偵第1067號卷第150頁反面 ③本院109年聲監續字第1025號通訊監察書暨電話附表（偵第2392號卷第40頁正反面）    Ｂ：喂，我在家啦！ Ａ：喔…賀啦！賀!我去載你。 Ｂ：賀！     ② 110年1月5日晚間7時50分1秒 Ａ：0000000000（陳振山）【發話】 Ｂ：0000000000（吳金花）【受話】     Ａ：(掛斷)